【裁判字號】    95,易,557
【裁判日期】    951229
【裁判案由】    
【裁判全文】
臺灣基隆地方法院刑事判決               95年度易字第557號
公  訴  人  臺灣基隆地方法院檢察署檢察官
被      告  甲○○
上列被告因傷害案件，經檢察官提起公訴（95年度偵字第5145號
），本院經訊問被告後，被告為有罪之陳述，經合議庭裁定認本
件宜由受命法官獨任進行簡式審判程序審理，並判決如下：
    主  文
甲○○傷害人之身體，處拘役肆拾日，如易科罰金，以新台幣壹
仟元折算壹日。
    事  實
一、甲○○係基隆市○○○路「成功市場」內攤販；於民國95年
    7月7日13時許，因停車格已滿，乙○○將機車停放在成功市
    場入口處，旋與友人葉彥瑋至成功市場地下1樓聚餐飲酒後
    ，回成功市場1樓門口欲騎乘機車回家時，因機車阻礙人員
    通行及攤販、商家進出貨，適有市場內攤販許秋水見狀，對
    市場管理員抱怨民眾機車隨意停放，未留通道、市場管理不
    當等，乙○○聞言，心生不悅，乃與許秋水發生口角爭執及
    拉扯至大門中庭。甲○○於市場2樓見狀，乃下樓至中庭欲
    幫許秋水解圍，復與乙○○發生爭執，甲○○竟基於傷害
    之犯意，動手毆打乙○○，使乙○○受有右後腦撕裂傷0.5
    ×0.5公分、右肘瘀傷10×5公分、右眼瘀傷2×2公分、右頸
    部挫傷3×1公分及左胸第5肋骨骨折等傷害。
二、案經乙○○訴由基隆市警察局第一分局報告台灣基隆地方法
    院檢察署檢察官偵查起訴。
    理  由
壹、程序事項
    本件被告甲○○所犯者非為死刑、無期徒刑、最輕本刑為3
    年以上有期徒刑之罪或高等法院管轄第一審案件，其於準備
    程序進行中，先就被訴事實為有罪之陳述，經告知其簡式審
    判程序之旨，並聽取公訴人、被告之意見後，本院業已依刑
    事訴訟法第273條之1第1項之規定，裁定由受命法官獨任以
    簡式審判程序進行本案之審理。
貳、實體事項：
一、上揭事實，業據被告甲○○於檢察官偵查時、本院審理時供
    承不諱，核與告訴人乙○○於警詢、檢察官偵查時所指述情
    節相符，並經證人許秋水於警詢及檢察官偵查時和證人葉彥
    瑋於檢察官偵查時證詞大致相符，且有行政院衛生署基隆醫
    院驗傷診斷書在卷可稽，足徵被告自白與事實相符，本件事
    證明確，被告犯行堪以認定，應依法論科。
二、論罪科刑
(一)、本案被告之犯罪時間為95年7月7日，斯時刑法業已修正公布
    施行，核無新舊法比較適用之問題。惟依刑法施行法第1條
    之1之規定：「中華民國94年1月7日刑法修正施行後，刑法
    分則編所定罰金之貨幣單位為新臺幣。94年1月7日刑法修正
    時，刑法分則編未修正之條文定有罰金者，自94年1月7日刑
    法修正施行後，就其所定數額提高為30倍。但72年6月26日
    至94年1月7日新增或修正之條文，就其所定數額提高為3倍
    。」，相關分則法律之罰金刑，自應依上開規定配合調整。
    據此，刑法第277條第1項之罰金上限為新臺幣3萬元，下限
    為新臺幣1千元。
(二)、核被告所為，係犯刑法第277條第1項之傷害罪，爰審酌被告
    犯罪動機、手段、被害人所受之傷害、被告幫朋友解圍關係
    、被告之智識程度、品行、迄今尚未與被害人和解及犯罪後
    態度等一切情狀，量處如主文所示之刑，並諭知易科罰金之
    折算標準。
(三)、據上論斷，依刑事訴訟法第299條第1項前段、第273條之1第
    1項，刑法第277條第1項、刑法第41條第1項前段，刑法施行
    法第1條之1，判決如主文。
中    華    民    國    95    年    12    月    29    日
                  刑事第二庭法  官    陳伯厚
以上正本證明與原本無異。
如不服本判決應於收受本判決後10日內向本院提出上訴書狀，其
未敘述上訴理由者，並得於提起上訴後10日內向本院補提理由書
狀（均須按他造當事人之人數附繕本。）「切勿逕送上級法院」
中    華    民    國    95    年    12    月    29    日
                            書記官    明祖斌
附錄論罪法條：
中華民國刑法第277條第1項
（普通傷害罪）
傷害人之身體或健康者，處 3 年以下有期徒刑、拘役或 1 千元
以下罰金。


司法院資訊處製作；財團法人民間司法改革基金會備份。
